臺灣新竹地方法院刑事宣示判決筆錄
                                   110年度易字第331號
公  訴  人  臺灣新竹地方檢察署檢察官
被      告  王文杰



指定辯護人  本院公設辯護人林建和
上列被告因竊盜案件，經檢察官提起公訴（110年度偵緝字第207
號、第208號、第209號、第210號、第211號、第212號、第213號
、第214號）後，聲請改依協商程序而為判決，本院於中華民國1
10年10月28日上午9時30分，在本院刑事第八法庭宣示判決，出
席職員如下：
                                          法  官  江宜穎
                                  書記官  蕭妙如
                                  通  譯  黃雅婷
法官起立朗讀判決主文、犯罪事實要旨、處罰條文、附記事項及
告以上訴限制、期間並提出上訴狀之法院，且諭知記載其內容：
一、主　文：
　　王文杰犯如附表各編號「主文罪名及宣告刑暨宣告沒收之物
    欄」所示之各罪，共九罪，均累犯，各處如附表各編號「主
    文罪名及宣告刑暨宣告沒收之物」欄所示之刑及沒收。得易
    科罰金之有期徒刑部分，應執行有期徒刑肆月，如易科罰金
    ，以新臺幣壹仟元折算壹日；不得易科罰金之有期徒刑部分
    ，應執行有期徒刑貳年肆月。
二、犯罪事實要旨：
    王文杰因缺錢使用，竟各意圖為自己不法所有，基於竊盜之
    犯意，分別於附表各編號所示之時間，駕駛其所有之車牌號
    碼000-000號普通輕型機車至附表各編號所示之地點，各以
    附表各編號「行為方式及所竊物品」欄所示之方式，竊取附
    表各編號「行為方式及所竊物品」欄所示之物品得手。
三、處罰條文：
　　刑法第320條第1項、第321條第1項第2款、第3款。
四、附記事項：
　㈠被告前於107年間因酒後駕車之公共危險案件，經本院以107
    年度竹北交簡字第601號判決判處有期徒刑2月，如易科罰金
    ，以新臺幣1千元折算1日確定，於108年4月22日易科罰金執
    行完畢等情，此有臺灣高等法院被告前案紀錄表1份（見本
    院卷第155頁至第165頁）附卷憑參，其於5年以內故意再犯
    本案各該有期徒刑以上之罪，核均屬刑法第47條第1項規定
    之累犯，公訴人乃參酌司法院大法官釋字第775號解釋意旨
    ，與被告、辯護人說明後，其等達成如主文欄所示之協商合
    意。
　㈡再者，犯罪所得，屬於犯罪行為人者，沒收之。但有特別規
    定者，依其規定；前2項之沒收，於全部或一部不能沒收或
    不宜執行沒收時，追徵其價額，刑法第38條之1第1項、第3
    項分別定有明文。查被告為本案各該普通竊盜、加重竊盜犯
    行，分別竊得如附表各編號「行為方式及所竊物品」欄所示
    之各該物品，當屬其各次犯行之犯罪所得，亦均核無刑法第
    38條之2第2項得不予宣告沒收之事由，經公訴人與被告、辯
    護人說明後，其等達成如主文欄所示宣告沒收、追徵之協商
    合意，本院當依此於被告各該犯行主文項下併同宣告沒收，
    於全部或一部不能沒收或不宜執行沒收時，亦均追徵其價額
    。
　㈢末按供犯罪所用、犯罪預備之物或犯罪所生之物，屬於犯罪
    行為人者，得沒收之；前項之物屬於犯罪行為人以外之自然
    人、法人或非法人團體，而無正當理由提供或取得者，得沒
    收之；前2項之沒收，於全部或一部不能沒收或不宜執行沒
    收時，追徵其價額；宣告前2條之沒收或追徵，有過苛之虞
    、欠缺刑法上之重要性、犯罪所得價值低微，或為維持受宣
    告人生活條件之必要者，得不宣告或酌減之，刑法第38條第
    2項前段、第3項前段、第4項及同法第38條之2第2項分別定
    有明文。查被告為如附表編號2至7所示各該加重竊盜犯行，
    固各係使用拔釘器、螺絲起子、鐵鎚等物，並因此竊得如附
    表編號2至7「行為方式及所竊物品」欄所示之物品，上開拔
    釘器、螺絲起子、鐵鎚等物當屬其該等犯行犯罪所用之物，
    惟該等物品既均未扣案，復考量該等工具取得容易，縱宣告
    沒收亦不能阻絕被告另行取得類似工具而遏止犯罪，是公訴
    人認不具刑法上之重要性，為免沒收及追徵程序徒增執行上
    之勞費不符比例，公訴人乃與被告就此部分達成不予聲請沒
    收之協商合意，是本院就此當不予宣告沒收或追徵。
五、協商判決除有刑事訴訟法第455條之4第1項第1款於本訊問程
    序終結前，被告撤銷協商合意或檢察官撤回協商聲請者；第
    2款被告協商之意思非出於自由意志者；第4款被告所犯之罪
    非第455條之2第1項所定得以協商判決者；第6款被告有其他
    較重之裁判上一罪之犯罪事實者；第7款法院認應諭知免刑
    或免訴、不受理者情形之一，及違反同條第2項「法院應於
    協商合意範圍內為判決；法院為協商判決所科之刑，以宣告
    緩刑或2年以下有期徒刑、拘役或罰金為限」之規定者外，
    檢察官與被告均不得上訴。
六、如有前項得上訴之情形，得自收受宣示判決筆錄送達之日起
    20日內，向本院提出上訴書狀，上訴於第二審法院。
本案經檢察官邱志平提起公訴，檢察官劉正祥到庭執行職務。
中　　華　　民　　國　　110 　年　　10　　月　　28　　日
                  刑事第二庭    書記官  蕭妙如
                                法  官  江宜穎
以上筆錄正本係照原本作成。
中　　華　　民　　國　　110 　年　　10　　月　　28　　日
                                書記官  蕭妙如
附錄本案論罪科刑法條：
中華民國刑法第320條第1項
意圖為自己或第三人不法之所有，而竊取他人之動產者，為竊盜
罪，處5年以下有期徒刑、拘役或50萬元以下罰金。

中華民國刑法第321條第1項第2款、第3款
犯前條第1項、第2項之罪而有下列情形之一者，處6月以上5年以
下有期徒刑，得併科50萬元以下罰金：
二、毀越門窗、牆垣或其他安全設備而犯之。
三、攜帶兇器而犯之。
　　
附表：
編號 時間（民國） 地點 被害人  行為方式及所竊物品 主文罪名及宣告刑暨宣告沒收之物 備註 1 109年8月4日 8時36分許。 新竹縣○○鄉○○路0段000號徐秋梅住處門口。 徐秋梅 王文杰徒手竊取徐秋梅吊掛在車牌號碼000-000號普通輕型機車上之粉紅色塑膠袋1袋（內有上衣2件、褲子1件、襪子1雙，價值共計新臺幣【 下同】1,600元）得手。 王文杰犯竊盜罪，累犯，處有期徒刑參月，如易科罰金，以新臺幣壹仟元折算壹日。 未扣案之犯罪所得粉紅色塑膠袋壹袋（內有上衣貳件、褲子壹件、襪子壹雙）均沒收，於全部或一部不能沒收或不宜執行沒收時，均追徵其價額。 ①原起訴書附表編號9。 ②偵查案號：   臺灣新竹地方檢察署（下稱新竹地檢署）110年度偵緝字第207號（109年度偵字第13665號）。 2 109年8月8日 10時50分許。 新竹縣○○鄉○○路0巷00號娃娃機店。 黃章企 王文杰持未扣案之客觀上足對人之生命、身體、安全構成威脅、具有危險性而可供兇器使用之拔釘器1支，撬開店內之球魔方娃娃機臺取物口，竊取該機臺內之手錶1只（價值500元）得手。 王文杰犯刑法第三百二十一條第一項第三款之竊盜罪，累犯，處有期徒刑柒月。 未扣案之犯罪所得手錶壹只沒收，於全部或一部不能沒收或不宜執行沒收時，追徵其價額。 ①原起訴書附表編號5。 ②偵查案號：   新竹地檢署110年度偵緝字第212號（109年度偵字第12056號）。 3 109年8月8日 11時30分許。 新竹縣○○鄉○○路000號自助洗衣店。 高志弘 王文杰持未扣案之客觀上足對人之生命、身體、安全構成威脅、具有危險性而可供兇器使用之螺絲起子1支，撬開店內賣水機臺投幣箱，竊取其內現金1,000元得手。 王文杰犯刑法第三百二十一條第一項第三款之竊盜罪，累犯，處有期徒刑柒月。 未扣案之犯罪所得現金新臺幣壹仟元沒收，於全部或一部不能沒收或不宜執行沒收時，追徵其價額。 ①原起訴書附表編號2。 ②偵查案號：   新竹地檢署110年度偵緝字第209號（109年度偵字第10572號）。 4 109年8月10日 13時32分許。 新竹縣○○鄉○○路0巷00號娃娃機店。 黃章企 王文杰持未扣案之客觀上足對人之生命、身體、安全構成威脅、具有危險性而可供兇器使用之拔釘器1支，撬開店內之球魔方娃娃機臺取物口，竊取該機臺內之藍芽喇叭2個（價值共計1,000元）得手。 王文杰犯刑法第三百二十一條第一項第三款之竊盜罪，累犯，處有期徒刑柒月。 未扣案之犯罪所得藍芽喇叭貳個均沒收，於全部或一部不能沒收或不宜執行沒收時，均追徵其價額。 ①原起訴書附表編號6。 ②偵查案號：   新竹地檢署110年度偵緝字第212號（109年度偵字第12056號）。 5 109年8月10日 23時55分許。 新竹縣○○鄉○○街000號自助洗衣店。 高志弘 王文杰持未扣案之客觀上足對人之生命、身體、安全構成威脅、具有危險性而可供兇器使用之螺絲起子1支，撬開店內機臺投幣箱，竊取其內現金500元得手。 王文杰犯刑法第三百二十一條第一項第三款之竊盜罪，累犯，處有期徒刑柒月。 未扣案之犯罪所得現金新臺幣伍佰元沒收，於全部或一部不能沒收或不宜執行沒收時，追徵其價額。 ①原起訴書附表編號7。 ②偵查案號：   新竹地檢署110年度偵緝字第213號（109年度偵字第12923號）。 6 109年8月14日 10時16分許。 新竹縣○○鄉○○路0段000號娃娃機店。 劉家瑋 王文杰持未扣案之客觀上足對人之生命、身體、安全構成威脅、具有危險性而可供兇器使用之螺絲起子1支，撬開店內娃娃機臺投幣箱，竊取其內之現金5,000元得手。 王文杰犯刑法第三百二十一條第一項第三款之竊盜罪，累犯，處有期徒刑柒月。 未扣案之犯罪所得現金新臺幣伍仟元沒收，於全部或一部不能沒收或不宜執行沒收時，追徵其價額。 ①原起訴書附表編號1。 ②偵查案號：   新竹地檢署110年度偵緝字第208號（109年度偵字第9796號）。 7 109年8月15日 4時5分許。 新竹縣○○鄉○○路000號自助洗衣店。 高志弘 王文杰持未扣案之客觀上足對人之生命、身體、安全構成威脅、具有危險性而可供兇器使用之鐵鎚1支，撬開店內賣水機臺投幣箱，竊取其內現金100元得手。 王文杰犯刑法第三百二十一條第一項第三款之竊盜罪，累犯，處有期徒刑柒月。 未扣案之犯罪所得現金新臺幣壹佰元沒收，於全部或一部不能沒收或不宜執行沒收時，追徵其價額。 ①原起訴書附表編號3。 ②偵查案號：   新竹地檢署110年度偵緝字第210號（109年度偵字第10575號）。 8 109年8月30日 12時39分。 新竹縣○○鄉○○路00號娃娃機店內倉庫 。 徐嘉駿 王文杰徒手扳開損壞該店店內倉庫門板下方之通風口後，爬入該倉庫竊取其內之藍芽耳機5個（價值共計2,500元）得手。 王文杰犯刑法第三百二十一條第一項第二款之竊盜罪，累犯，處有期徒刑柒月。 未扣案之犯罪所得藍芽耳機伍個均沒收，於全部或一部不能沒收或不宜執行沒收時，均追徵其價額。 ①原起訴書附表編號4。 ②偵查案號：   新竹地檢署110年度偵緝字第211號（109年度偵字第10872號）。 9 109年9月1日 14時58分。 新竹縣湖口鄉鳳凰村福德祠 。 徐本鑫 王文杰持未扣案之彎曲鐵線1條伸入該福德祠功德箱內，竊取其內現金2,300元而得手。 王文杰犯竊盜罪，累犯，處有期徒刑參月，如易科罰金，以新臺幣壹仟元折算壹日。 未扣案之犯罪所得現金新臺幣貳仟參佰元沒收，於全部或一部不能沒收或不宜執行沒收時，追徵其價額。 ①原起訴書附表編號8。 ②偵查案號：   新竹地檢署110年度偵緝字第214號（109年度偵字第13331號）。